【裁判字號】    98,撤緩,16
【裁判日期】    980415
【裁判案由】    聲請撤銷緩刑
【裁判全文】
臺灣宜蘭地方法院刑事裁定              98年度撤緩字第16號
聲  請  人  臺灣宜蘭地方法院檢察署檢察官
受  刑  人  甲○○
上列聲請人因受刑人偽造文書案件（本院97年度易字第548號）
，受刑人於緩刑前因故意犯他罪，而在緩刑期內受得易科罰金之
有期徒刑之宣告，聲請撤銷緩刑之宣告（98年執聲字第162號）
，本院裁定如下：
    主  文
甲○○之緩刑宣告撤銷。
    理  由
一、本件聲請意旨略以：受刑人甲○○因偽造文書案件，前經本
    院於民國97年11月20日以97年度易字第548號判決判處有期
    六月，如易科罰金，以新臺幣一千元折算一日，緩刑四年，
    於97年12月8日判決確定。茲查受刑人於緩刑期前即91年6月
    28日，另故意犯偽造文書罪，嗣於上開緩刑期內即98年2月2
    7日，經臺灣臺東地方法院以98年度東簡字第17號判決判處
    有期徒刑五月，如易科罰金，以銀元三百元即新臺幣九百元
    折算一日，減為有期徒刑二月又十五日，如易科罰金，以銀
    元三百元即新臺幣九百元折算一日，已於98年3月19日判決
    確定，爰依刑法第75條之1第1項第1款之規定，聲請將上述
    緩刑之宣告予以撤銷等語。
二、按緩刑之宣告應撤銷者，由受刑人所在地或其最後住所地之
    地方法院檢察官聲請該法院裁定之，刑事訴訟法第476條定
    有明文。復按「受緩刑之宣告，而有下列情形之一者，撤銷
    其宣告：（一）緩刑期內因故意犯他罪，而在緩刑期內受不
    得易科罰金之有期徒刑以上刑之宣告確定者。（二）緩刑前
    因故意犯他罪，而在緩刑期內受不得易科罰金之有期徒刑以
    上刑之宣告確定者。前項撤銷之聲請，於判決確定後六月以
    內為之。」、「受緩刑之宣告而有下列情形之一，足認原宣
    告之緩刑難收其預期效果，而有執行刑罰之必要者，得撤銷
    其宣告：（一）緩刑前因故意犯他罪，而在緩刑期內受得易
    科罰金之有期徒刑、拘役或罰金之宣告確定者。（二）緩刑
    期內因故意犯他罪，而在緩刑期內受得易科罰金之有期徒刑
    、拘役或罰金之宣告確定者。（三）緩刑期內因過失更犯罪
    ，而在緩刑期內受有期徒刑之宣告確定者。（四）違反第七
    十四條第二項第一款至第八款所定負擔情節重大者。前條第
    二項之規定，於前項第一款至第三款情形亦適用之。」，刑
    法第75條、第75條之1亦有明定。
三、查受刑人甲○○因偽造文書案件，前經本院於97年11月20日
    以97年度易字第548號判決判處有期六月，如易科罰金，以
    新臺幣一千元折算一日，緩刑四年，於97年12月8日判決確
    定後，復因於緩刑期前即91年6月28日，另故意犯偽造文書
    罪，嗣於上開緩刑期內即98年2月27日，經臺灣臺東地方法
    院以98年度東簡字第17號判決判處有期徒刑五月，如易科罰
    金，以銀元三百元即新臺幣九百元折算一日，減為有期徒刑
    二月又十五日，如易科罰金，以銀元三百元即新臺幣九百元
    折算一日，已於98年3月19日判決確定等事實，有上開二案
    判決書及臺灣高等法院被告前案紀錄表在卷可稽。而參酌本
    院97年度易字第548號判決所認定「受刑人甲○○（冒名「
    孫妹瓊」）係大陸地區人民，明知非經許可不得進入臺灣地
    區，其為達成入境臺灣之目的，竟基於行使使公務員登載不
    實公文書之犯意，冒名「孫妹瓊」而與王振中於96年1月10
    日在大陸地區福建省寧德市辦理虛偽之結婚後，由王振中返
    回臺灣向內政部入出國及移民署申請甲○○（冒名「孫妹瓊
    」）進入臺灣地區，而甲○○（冒名「孫妹瓊」）入境臺灣
    後，旋即於96年12月17日與王振中一同至台北縣新莊市戶政
    事務所，申請辦理結婚之戶籍登記，致使不知情之戶政事務
    所承辦人員將王振中與甲○○（冒名「孫妹瓊」）結婚之不
    實事項，登載於其職務上所掌管之戶籍登記簿、戶籍謄本等
    公文書上，並據以發給王振中業經登載上開不實事項之戶籍
    謄本。甲○○（冒名「孫妹瓊」）與王振中隨即於同日持前
    述載有不實結婚登記內容之戶籍謄本等文件，前往台北縣政
    府警察局新莊分局光華派出所申辦流動人口登記，而以此方
    式行使前揭使公務員登載不實之戶籍謄本公文書，足以生損
    害於台北縣新莊市戶政事務所對戶籍資料及人民身分關係管
    理之正確性、台北縣政府警察局新莊分局光華派出所對於流
    動人口管理之正確性。」之犯罪事實，及臺灣臺東地方法院
    98年度東簡字第17號判決所認定「甲○○係大陸地區人民，
    明知非經許可不得進入臺灣地區，其為達成入境臺灣之目的
    ，竟基於行使使公務員登載不實公文書之犯意，與羅金生於
    91 年5月21日在福建省寧德市辦理虛偽之結婚後，由知情參
    與之黃邦士於91年6月28日至台東縣台東市戶政事務所，申
    請辦理甲○○、羅金生結婚之戶籍登記，致使不知情之戶政
    事務所承辦人員將羅金生與甲○○結婚之不實事項，登載於
    其職務上所掌管之戶籍登記簿、戶籍謄本等公文書上，並據
    以發給羅金生、黃邦士業經登載上開不實事項之戶籍謄本。
    羅金生隨即於91年7月1日持前述載有不實結婚登記內容之戶
    籍謄本等文件，前往台東縣警察局台東分局馬蘭派出所填具
    『大陸地區人民進入臺灣地區保證書』，且於91年7月5日委
    託不知情之旅行社人員至內政部警政署入出境管理局（現改
    制為內政部入出國及移民署）申請甲○○進入臺灣地區。嗣
    甲○○於入境期限即將屆滿之時，又於92年1月12日持前述
    載有不實結婚登記內容之戶籍謄本等文件，前往台東縣警察
    局大武分局太麻里分駐所填具『大陸地區人民進入臺灣地區
    保證書』，並於92年1月24日委託不知情之旅行社人員至入
    出境管理局再度申請甲○○進入臺灣地區。甲○○即以此方
    式連續行使前揭使公務員登載不實之戶籍謄本公文書，足以
    生損害於台東縣台東市戶政事務所對戶籍資料及人民身分關
    係管理之正確性。」之犯罪事實，足認受刑人甲○○漠視法
    令，目無法紀，為達非法入境臺灣地區之目的，竟屢次以假
    結婚且辦理內容虛偽不實之結婚登記後，再行使使公務員登
    載不實之戶籍謄本公文書之方式，一再恣意破壞戶政機關對
    戶籍資料及人民身分關係管理之正確性、警察單位對於流動
    人口管理之正確性，惡性非輕，堪認原宣告之緩刑難收其預
    期效果，而有執行刑罰之必要，則聲請人於臺灣臺東地方法
    院98年度東簡字第17號判決確定後六個月內聲請撤銷受刑人
    前揭緩刑之宣告，核與刑法第75條之1第1項第1款、第2項之
    規定相符，應予准許。
四、依刑事訴訟法第476條，裁定如主文。
中    華    民    國    98    年    4    月    15    日
                  刑事第三庭法  官  劉家祥
以上正本證明與原本無異。
如不服本裁定，應於裁定送達後5日內，向本院提出抗告狀。（
應附繕本）
                             書記官 劉謹翊
中    華    民    國    98    年    4    月    16    日


司法院資訊處製作；財團法人民間司法改革基金會備份。
